臺灣臺中地方法院刑事判決　　　　　　　94年度訴字第2737號
公　訴　人　臺灣臺中地方法院檢察署檢察官
被　　　告　甲○○
指定辯護人　本院公設辯護人丙○○
上列被告因違反槍砲彈藥刀械管制條例案件，經檢察官提起公訴
（94年度偵緝字第710、712號），本院判決如下：
    主    文
甲○○未經許可，無故寄藏其他可發射子彈具有殺傷力之改造手
槍，累犯，處有期徒刑壹年拾月，併科罰金新臺幣伍萬元，罰金
如易服勞役，以銀元參佰元即新臺幣玖佰元折算壹日。
扣案具殺傷力之改造手槍參枝 (含彈匣參個；型式依序為仿ＳＩ
ＧＳＡＵＥＲ廠製造九０口徑之金屬玩具槍，槍枝管制編號為0
000000000；仿ＧＬＯＣＫ廠製造九０口徑之金屬玩具
槍，槍枝管制編號為0000000000；仿ＷＡＬＴＨＥＲ
廠製造八釐米之金屬玩具槍，槍枝管制編號為00000000
00）及具殺傷力口徑為八．七ＭＭ土造子彈貳顆，均沒收。
    犯 罪 事 實
一、甲○○曾於民國 (下同)90 年10月間，因竊盜案件經臺灣桃
　　園地方法院中壢簡易庭以90年度壢簡字第818號判決有期徒
    刑三月確定，於91年1月29日易科罰金執行完畢。詎明知槍
    砲及彈藥未經允許不得持有、寄藏，竟於90年間某日起，受
   「陳振輝」（已死亡）之成年男子寄託，將具殺傷力仿制式九
    ０手槍之金屬改造玩具槍一把（含彈匣一個，係仿ＳＩＧＳ
    ＡＵＥＲ廠半自動手槍製造之金屬玩具槍，更換土造金屬槍
    管而成，槍枝管制編號為0000000000）、具殺傷
    力仿制式九０手槍之金屬改造玩具槍一把（含彈匣一個，係
    仿ＧＬＯＣＫ廠半自動手槍製造之金屬玩具槍，更換土造金
    屬槍管而成，槍枝管制編號為0000000000）、具
    殺傷力仿制式八釐米手槍之金屬改造玩具槍一把（含彈匣一
    個，係仿ＷＡＬＴＨＥＲ廠半自動手槍製造之金屬玩具槍，
    更換土造金屬槍管而成，槍枝管制編號為00000000
    00）及具殺傷力口徑為八．七ＭＭ土造子彈三顆，藏放在
    臺中縣太平市○○路13之3號住處，並繼續持有之。迄於93
    年2月6日下午5時30分許，為警持本院核發之搜索票前在上
    開地點執行搜索而當場查獲，扣得上開具有殺傷力之改造手
    槍3枝及具有殺傷力之土造子彈3顆 (其中1顆經警鑑定時採
    樣試射，已不具殺傷力)。
二、案經臺中縣警察局霧峰分局報告臺灣臺中地方法院檢察署檢
    察官偵查起訴。
    理    由
一、上開犯罪事實業據被告甲○○在警詢及偵、審中均坦承不諱
    ，核與證人何舜評、陳金木、許榮仁分別在警詢指證情節大
    致相符，並有現場照片18幀、扣案之上揭具有殺傷力之改造
    手槍3枝及土造子彈3顆各在卷為憑，而上揭扣案之改造槍彈
    經送請內政部警政署刑事警察局鑑定結果，認為上開改造手
    槍3枝分別係：(一)仿ＳＩＧＳＡＵＥＲ廠半自動手槍製造
    之九０口徑金屬玩具槍，更換土造金屬槍管而成之改造手槍
    ，槍枝管制編號為0000000000；(二)仿ＧＬＯＣ
    Ｋ廠半自動手槍製造之九０口徑金屬玩具槍，更換土造金屬
    槍管而成之改造手槍，槍枝管制編號為000000000
    0；(三)仿ＷＡＬＴＨＥＲ廠半自動手槍製造之八釐米口徑
    金屬玩具槍，更換土造金屬槍管而成之改造手槍，槍枝管制
    編號為0000000000；以上3枝改造手槍機械性能
    皆良好，可擊發適當之子彈，均具殺傷力。另口徑為8．7Ｍ
    Ｍ土造子彈三顆，經採樣試射，亦均具殺傷力等情，有卷附
    該局93年3月10日刑鑑字第0930032006號槍彈鑑定書可稽，
    堪認被告之自白與事實相符，應可採信，是被告無故寄藏、
    持有上揭改造槍彈之犯行均堪認定。
二、按槍砲彈藥刀械管制條例曾於94年1月26日修正公布，其中
    「未經許可寄藏其他可發射金屬或子彈具有殺傷力之改造手
    槍」罪原規定於修正前該條例第11條第4項，嗣該條例於94
    年1 月26日修正時將第11條刪除，原條文內容併入該條例第
    8條，並將修正前該條例第11條第4項之刑度「1年以上7年以
    下有期徒刑，併科新台幣700萬元以下罰金」，提高為「3年
    以上10年以下有期徒刑，併科新台幣700萬元以下罰金」，
    因被告寄藏上開改造手槍為警查獲之時點為93年2月6日，即
    被告寄藏上開改造手槍之行為發生於94年1月26日槍砲彈藥
    刀械管制條例修正公布之前，而修正前即行為時槍砲彈藥刀
    械管制條例第11條第4項規定之刑度顯然較修正後即裁判時
    槍砲彈藥刀械管制條例第8條第4項規定之刑度為低，依刑法
    第2條第1項但書規定，自應適用最有利於行為人之法律即依
    修正前槍砲彈藥刀械管制條例第11條第4項規定處斷，始為
    適法。核被告所為，係犯修正前槍砲彈藥刀械管制條例第11
    條第4項未經許可寄藏其他可發射子彈具有殺傷力之改造手
    槍罪及同條例第12條第4項未經許可寄藏子彈罪。被告以一
    寄藏行為，同時侵害數法益，屬一行為觸犯數罪名之想像競
    合犯，應依刑法第55條前段規定，從一重之修正前槍砲彈藥
    刀械管制條例第11條第4項處斷。另被告未經許可「持有」
    改造槍彈之低度行為，已為「寄藏」之高度行為所吸收，不
    另論罪。再被告曾於90年10月間因竊盜案件，經臺灣桃園地
    方法院中壢簡易庭以90年度壢簡字第818號判處有期徒刑3月
    確定，於91年1月29日易科罰金執行完畢，其於受有期徒刑
    執行完畢後，五年以內再犯本件有期徒刑以上之罪，為累犯
    ，應依刑法第47條規定加重其刑。爰審酌被告係因受「陳振
    輝」之寄託，而代為藏放上開改造槍彈，犯罪後坦承犯行，
    態度尚佳，亦有悔意，惟上開改造手槍及子彈均具有殺傷力
    ，數量多達3枝及3顆，對社會治安所生危害非輕等一切情狀
    ，爰量處如主文所示之刑，並諭知易服勞役之折算標準，以
    示懲儆。
三、按違禁物、供犯罪所用或犯罪預備之物，均沒收之；前項第
    1款之物，不問屬於犯人與否，沒收之；刑法第38條第1項第
    1款、第2款及第2項定有明文。本件扣案之上開改造手槍3枝
    及土造子彈2顆，均具有殺傷力，係違禁物，應依刑法第38
    條第1項第1款、第2項規定宣告沒收，至其中1顆子彈，已因
    鑑定試射而失子彈之外形及功能，非屬違禁物，而屬待廢棄
    物，自毋庸宣告沒收。另公訴人雖以扣案之不具殺傷力之玩
    具手槍子彈彈殼201個、玩具金屬彈殼底火連桿及底火墊片1
    包、槍枝彈簧22條、紅外線瞄準器1組、八釐米手槍滅音器1
    枝、八釐米手槍盒1個、裝彈彈簧盒1個、鐵鎚1枝、牙刷1枝
    、擦槍油1罐、鑽頭5枝、斜口鉗1枝、油壓老虎鉗1台等物，
    均係供上開槍彈保養、更換所需，為供犯罪所用之物，應依
    同條第1項第2款宣告沒收云云，惟上開扣案物品經本院於94
    年10月21日審理期日當庭勘驗結果，其中擦槍油 (實為電視
    磁頭清潔劑)、鐵鎚、斜口鉗、油壓老虎鉗、斜口鉗、彈簧
    等物，被告固自承為其所有，但否認為供犯罪所用 (保養槍
    彈)之物，並供稱係其在夜市經營電動玩具之維修工具等語
    ，另其餘扣案之彈殼、底火墊片、滅音器、手槍盒、牙刷及
    鑽頭等物，被告則否認為其所有，而公訴人復未能舉證證明
    被告承認為其所有之扣案物品確係供犯罪所用之物，或被告
    否認為其所有之扣案物品確屬被告所有無誤，即與刑法第38
    條第1項第2款之要件不合，自無另予宣告沒收之必要。
據上論斷，應依刑事訴訟法第299條第1項前段，94年1月26日修
正前槍砲彈藥刀械管制條例第11條第4項、槍砲彈藥刀械管制條
例第12條第4項，刑法第11條前段、第2條第1項但書、第42條、
第47條、第55條、第38條第1項第1款、罰金罰鍰提高標準條例第
2條，判決如主文。
本案經檢察官乙○○到庭執行職務
中　　華　　民　　國　　94　　年　　10　　月　　31　　日
                  刑事第二庭  審判長法  官  蔡名曜
                                    法  官  林慧英
                                    法  官  林金灶
上正本證明與原本無異。
如不服本判決，應於送達後十日內向本院提出上訴狀（須附繕本
），上訴於台灣高等法院台中分院。
中　　華　　民　　國　　94　　年　　10　　月　　31　　日
                                    書記官  巫偉凱
附錄論罪科刑法條
94年1月26日修正前槍砲彈藥刀械管制條例第11條：
未經許可，製造、販賣或運輸第4條第1項第1款所稱其他可發射
金屬或子彈具有殺傷力之各式槍砲者，處5年以上有期徒刑，併
科新臺幣1千萬元以下罰金。
未經許可，轉讓、出租或出借前項所列槍砲者，處3年以上10年
以下有期徒刑，併科新臺幣7百萬元以下罰金。
意圖供自己或他人犯罪之用，而犯前二項之罪者，處無期徒刑或
 7 年以上有期徒刑，併科新臺幣 1 千萬元以下罰金。
未經許可，持有、寄藏或意圖販賣而陳列第 1 項所列槍枝者，處
 1 年以上7 年以下有期徒刑，併科新臺幣 700 萬元以下罰金。
第 1 項至第 3 項之未遂犯罰之。
94年1月26日修正槍砲彈藥刀械管制條例第12條：
未經許可，製造、販賣或運輸子彈者，處 1 年以上 7 年以下有
期徒刑，併科新台幣 500 萬元以下罰金。
未經許可，轉讓、出租或出借子彈者，處 6 月以上 5 年以下有
期徒刑，併科新台幣 300 萬元以下罰金。
意圖供自己或他人犯罪之用，而犯前二項之罪者，處 3 年以上
10 年以下有期徒刑，併科新台幣 700 萬元以下罰金。
未經許可，持有、寄藏或意圖販賣而陳列子彈者，處 5 年以下有
期徒刑，併科新台幣 300 萬元以下罰金。
第 1 項至第 3 項之未遂犯罰之。
